臺灣高雄地方法院刑事判決　　　　　　　　　　　　九十三年度訴字第二四六０號
　　公　訴　人　臺灣高雄地方法院檢察署檢察官
　　被　　　告　甲○○　男　四.
右列被告因違反毒品危害防制條例案件，經檢察官提起公訴（九十三年度核退毒偵字
第一六二號）及移送併案審理（九十三年度核退毒偵字第三○二號），嗣本院訊問被
告後，因被告為有罪之陳述，經詢問檢察官、被告意見後，乃裁定改行簡式審判程序
，本院判決如左：
    主  文
甲○○連續施用第一級毒品，累犯，處有期徒刑拾月。
    事  實
一、甲○○前因肅清煙毒條例、違反麻醉藥品管理條例等案件，於民國八十二年十一
    月二十四日，經臺灣高等法院臺中分院以八十二年度上訴字第八五五號判決判處
    有期徒刑三年二月、五月，應執行有期徒刑三年四月確定，並於八十四年五月二
    十三日縮短刑期假釋出監。又假釋期間復犯肅清煙毒條例、違反麻醉藥品管理條
    例等案件，於八十六年二月二十七日、八十六年五月二十九日，分經本院以八十
    六年度易字第八一○號、八十五年度訴字第二九九七號等判決，各判處有期徒刑
    五月、三年二月，均因未上訴而確定，並經本院以八十六年度聲字第一四○六號
    裁定應執行有期徒刑三年五月確定。嗣前開肅清煙毒條例等案件經撤銷假釋、執
    行殘刑（即有期徒刑三年四月部分），二案接續執行，於八十八年七月二十九日
    縮短刑期假釋出監，至九十年六月二十八日交付保護管束期滿止，因未撤銷假釋
    而視為執行完畢。
二、甲○○前因施用毒品案件，經依本院以九十一年度毒聲字第二五四五號裁定送觀
    察、勒戒後，認有繼續施用毒品之傾向，再經該院以九十一年度毒聲字第三一○
    三號裁定送強制戒治，嗣經停止戒治、交付保護管束（九十一年度毒聲字第七二
    六○號）程序，至九十二年六月五日止，因交付保護管束期滿、未經撤銷停止戒
    治而視為執行完畢，並於九十二年十月十六日，由臺灣高雄地方法院檢察署檢察
    官以九十二年度戒毒偵字第九○六號處分書為不起訴處分確定。詎仍不知戒絕，
    於強制戒治程序因交付保護管束期滿而視為執行完畢（即九十二年六月五日）後
    五年內，復基於施用第一級毒品海洛因之概括犯意，自九十三年六月十八日晚間
    六、七時許起至同年十二月六日止，在高雄縣六龜鄉寶來村某處車上、臺中縣烏
    日鄉某工寮內等處，以將第一級毒品海洛因置於香煙上，再以火點燃香煙施用之
    方式，平均每二天施用一次，而連續施用第一級毒品海洛因多次。嗣於九十三年
    六月十九日凌晨一時許、九十三年九月二十一日凌晨二時五十分許，分別在高雄
    縣桃源鄉高中村興中巷十八之三號前、高雄縣六龜鄉新興村集貨場後方豬舍內，
    為警查獲，經採集其尿液送驗後，得知上情。
三、案經高雄內縣政府警察局六龜分局報告臺灣高雄地方法院檢察署檢察官偵查起訴
    及移送併案審理（報告機關：高雄縣政府警察局六龜分局），嗣本院訊問被告後
    ，因被告為有罪之陳述，經詢問檢察官、被告意見後，乃裁定改行簡式審判程序
    。
    理  由
一、本件被告甲○○所犯係死刑、無期徒刑、最輕本刑為三年以上有期徒刑以外之罪
    ，其於準備程序中就被訴事實為有罪之陳述，經本院告知簡式審判程序之旨，並
    聽取公訴人及被告之意見後，合議庭裁定由受命法官獨任進行簡式審判程序，合
    先敘明。
二、右揭犯罪事實，業據被告甲○○於本院審理時坦白承認。而被告被查獲後，經採
    集其尿液送高雄縣政府衛生局初驗；送高雄市立凱旋醫院、高雄醫學大學附設中
    和紀念醫院複驗，結果均呈嗎啡陽性反應（複驗係以ＧＣ／ＭＳ方式檢驗），有
    高雄縣政府衛生局九十三年六月二十八日、九十三年十月四日煙毒尿液檢驗成績
    書及高雄市立凱旋醫院九十三年十一月五日濫用藥物尿液檢驗報告、高雄醫學大
    學附設中和紀念醫院九十三年七月二十七日濫用藥物尿液檢驗報告附偵查卷可參
    。因被告自白核與事實相符，是被告連續施用第一級毒品海洛因多次之犯行，堪
    以認定。
三、論罪科刑部分：
  (一)按犯毒品危害防制條例第十條之罪，經觀察勒戒後，認有繼續施用毒品之傾向者
    ，應由檢察官聲請法院裁定令入戒治處所施以強制戒治，如經停止戒治程序，於
    交付保護管束期滿、未經撤銷停止戒治時，強制戒治視為執行完畢，應由檢察官
    為不起訴處分。經強制戒治視為執行完畢後，五年內再犯第十條之罪，依九十二
    年一月九日修正施行之毒品危害防制條例第二十三條第二項規定意旨，應由檢察
    官偵查起訴。
  (二)查被告前因施用毒品案件，經依本院以九十一年度毒聲字第二五四五號裁定送觀
    察、勒戒後，認有繼續施用毒品之傾向，再經該院以九十一年度毒聲字第三一○
    三號裁定送強制戒治，嗣經停止戒治、交付保護管束（九十一年度毒聲字第七二
    六○號）程序，至九十二年六月五日止，因交付保護管束期滿、未經撤銷停止戒
    治而視為執行完畢，並於九十二年十月十六日，由臺灣高雄地方法院檢察署檢察
    官以九十二年度戒毒偵字第九○六號處分書為不起訴處分確定等情，有臺灣高雄
    地方法院檢察署刑案資料查註紀錄表、臺灣高等法院被告全國前案紀錄表及臺灣
    高雄地方法院被告院內索引卡紀錄表可證。又因被告於強制戒治視為執行完畢（
    即九十二年六月五日）後，五年內再犯本件毒品危害防制條例第十條之罪，是依
    前開說明，自應依法論科。
  (三)另海洛因為毒品危害防制條例所稱之第一級毒品，此觀諸該條例第二條第二項第
    一款甚明，被告施用上開毒品，核其所為，係違反毒品危害防制條例第十條第一
    項施用第一級毒品罪。被告施用海洛因多次，時間緊接，方法相同，所犯又係構
    構要件相同之罪名，顯係基於概括之犯意反覆為之，應依連續犯之規定論以一罪
    ，並依法加重刑。被告施用第一級毒品前持有第一級毒品之行為，本應各論以持
    有之罪，惟各該次持有毒品之低度行為均為其後施用毒品之高度行為所吸收，不
    另論罪。另被告甲○○前因肅清煙毒條例、違反麻醉藥品管理條例等案件，於八
    十二年十一月二十四日，經臺灣高等法院臺中分院以八十二年度上訴字第八五五
    號判決判處有期徒刑三年二月、五月，應執行有期徒刑三年四月確定，並於八十
    四年五月二十三日縮短刑期假釋出監。又假釋期間復犯肅清煙毒條例、違反麻醉
    藥品管理條例等案件，於八十六年二月二十七日、八十六年五月二十九日，分經
    本院以八十六年度易字第八一○號、八十五年度訴字第二九九七號等判決，各判
    處有期徒刑五月、三年二月，均因未上訴而確定，並經本院以八十六年度聲字第
    一四○六號裁定應執行有期徒刑三年五月確定。嗣前開肅清煙毒條例等案件經撤
    銷假釋、執行殘刑（即有期徒刑三年四月部分），二案接續執行，於八十八年七
    月二十九日縮短刑期假釋出監，至九十年六月二十八日交付保護管束期滿止，因
    未撤銷假釋而視為執行完畢等情，有前開紀錄表可參，其受有期徒刑執行完畢後
    ，五年內再犯有期徒刑以上之罪，為累犯，應依刑法第四十七條之規定，加重其
    刑，並依法遞加之。爰審酌被告經觀察勒戒、強制戒治後，均未戒絕毒品，另再
    施用毒品，顯見其自制力不足，無法擺脫毒品，故應藉由刑罰之執行，以收教化
    之功能，並參以被告犯後坦承施用毒品犯行，所犯係自傷行為，尚未害及他人等
    一切情狀，量處如主文所示之刑，以資懲儆。至扣案之吸食器一組（即九十三年
    六月十九日查獲之物），經送驗後，含有甲基安非他命成分，雖有高雄醫學大學
    附設中和紀念醫院九十三年十月十二日檢驗報告附本院卷可參，惟因被告否認該
    吸食器為其所有（本院九十三年十二月二十二日審判筆錄第五頁），且該次採集
    被告尿液送複驗（以ＧＣ／ＭＳ方式檢驗）後，並無甲基安非他命陽性反應，尚
    難僅憑無法排除偽陽性反應之初驗（非以ＧＣ／ＭＳ方式檢驗）結果（呈甲基安
    非他命陽性反應），即認被告有施用甲基安非他命犯行，則上開吸食器一組，自
    與本件施用第一級毒品犯行無關，爰不沒收銷燬之；而九十三年九月二十一日查
    扣之注射針筒一支，由於被告一再陳稱：其係將第一級毒品海洛因置於香煙上，
    再以火點燃香煙之方式，施用第一級毒品海洛因等語（前審判筆錄第五頁），並
    無證據證明被告係以前開注射針筒施用第一級毒品海洛因，應與本案無關，亦不
    宣告沒收銷燬之。
四、移送併辦部分（臺灣高雄地方法院檢察署九十三年度核退毒偵字第三○二號），
    及前開移送併辦事實以外之其他施用第一級毒品犯行，因與前揭起訴部分（即九
    十三年六月十九日被查獲部分），具有連續犯之裁判上一罪關係，為起訴效力所
    及，本院自應併予審究，附此敘明。
據上論斷，應依刑事訴訟法第二百九十九條第一項前段、第二百七十三條之一第一項
，毒品危害防制條例第十條第一項、刑法第十一條前段、第五十六條、第四十七條，
判決如主文。
中      華      民      國      九十三      年    十二    月  三十一    日
                                  臺灣高雄地方法院刑事第一庭
                                      法  官  方　百　正
右正本證明與原本無異。
如不服本判決，應於收受送達後十日內向本院提出上訴書狀。
　　　　　　　　　　　　　　　　　　　書記官  郭  素  蓉
中　　　華　　　民　　　國　　九十三　　年　　 十二 　　月　　三十一　　日
附錄本判決論罪科刑所依據之法條：
毒品危害防制條例第十條
施用第一級毒品者，處六月以上五年以下有期徒刑。
施用第二級毒品者，處三年以下有期徒刑。
